臺灣臺中地方法院刑事判決
110年度交易字第1139號
公  訴  人  臺灣臺中地方檢察署檢察官
被      告  黃茗豐


上列被告因公共危險案件，經檢察官提起公訴（110年度速偵字
第3006號），嗣被告就被訴事實為有罪之陳述，經告以簡式審判
程序之旨，並聽取當事人意見後，本院裁定進行簡式審判程序，
判決如下：
    主    文
黃茗豐駕駛動力交通工具而吐氣所含酒精濃度達每公升零點二五
毫克以上，累犯，處有期徒刑陸月，如易科罰金，以新臺幣壹仟
元折算壹日。
    犯罪事實
一、黃茗豐於民國110年8月3日晚間8時30分許，在臺中市○○區○○○
    道0段0000號之弘光科技大學附近，飲用啤酒後，吐氣所含
    酒精濃度已達每公升0.25毫克以上，竟仍於同日晚間9時許
    ，騎乘車牌號碼000-000號普通重型機車上路。嗣於同日晚間9
    時30分許，行經臺中市○○區○○○路000號前時，因見警神情慌
    張且行跡可疑，而為警攔查，經警發現其身上散發濃厚酒味
    ，遂於同日晚間9時49分許，對其施以呼氣式酒精濃度測試
    ，測得其吐氣所含酒精濃度達每公升0.74毫克，因而查悉上情
    。
二、案經臺中市政府警察局烏日分局報告臺灣臺中地方檢察署檢
    察官偵查起訴。
    理    由
一、本件被告黃茗豐所犯並非死刑、無期徒刑或最輕本刑有期徒
    刑3年以上之罪，亦非高等法院管轄第一審案件，且於準備
    程序進行中，被告先就被訴事實為有罪之陳述，經告知被告
    簡式審判程序之旨，並聽取檢察官及被告之意見後，本院裁
    定進行簡式審判程序，是本件之證據調查，依刑事訴訟法第
    273條之2及第159條第2項規定，不受同法第159條第1項、第
    161條之2、第161條之3、第163條之1及第164條至第170條規
    定之限制，先予敘明。
二、上開犯罪事實業據被告於警詢、偵查、本院準備程序及審理
    時坦承不諱，並有員警職務報告書、當事人酒精測定紀錄表
    、臺中市政府警察局舉發違反道路交通管理事件通知單、刑
    案現場測繪圖、車號查詢機車車籍資料、證號查詢機車駕駛
    人資料附卷可稽，足認被告之自白與事實相符，堪以採信。
    綜上所述，本案事證明確，被告犯行洵堪認定，應依法論科
    。
三、核被告所為，係犯刑法第185條之3第1項第1款之駕駛動力交
    通工具而吐氣所含酒精濃度達每公升0.25毫克以上之罪。
四、被告前因酒後駕車之公共危險案件，經本院110年度沙交簡
    字第42號判決處有期徒刑5月確定，於110年5月13日易科罰
    金執行完畢等情，有臺灣高等法院被告前案紀錄表在卷可憑
    ，是被告係於徒刑執行完畢之5年內，故意再犯本件有期徒
    刑以上之罪，為累犯。本院審酌被告未記取相同罪質之前案
    教訓，再為本件犯行，可見其有特別惡性，對於刑罰之反應
    力顯然薄弱，且綜核全案情節，縱依刑法第47條第1項規定
    加重法定最低本刑，亦無罪刑不相當之情形，爰依刑法第47
    條第1項規定加重其刑。
五、爰以行為人之責任為基礎，審酌：（一）被告除有前述構成
    累犯之前科紀錄外，尚曾因酒後駕車之公共危險犯行，先後
    經本院101年度沙交簡字第707號判決處拘役50日確定、104
    年度沙交簡字第175號判決處有期徒刑3月確定、臺灣臺南地
    方法院105年度交簡字第2126號判決處有期徒刑4月確定，有
    臺灣高等法院被告前案紀錄表存卷可參，足見其對於飲酒後
    酒精濃度超出一定標準不得駕駛動力交通工具之法律規範知
    之甚稔，竟再為本件第5次酒後駕車之犯行，可知前案之刑
    度尚不足以使其知所警惕、記取教訓，致其一再重蹈覆轍，
    罔顧公眾交通安全，是本次刑度自不宜從輕，而本次被告受
    測之吐氣所含酒精濃度達每公升0.74毫克，惟未對他人造成
    實害之犯罪情節；（二）被告為高工畢業，目前做粗工，家
    中有父母需其扶養照顧（見本院卷第38頁）之智識程度及生
    活狀況；（三）被告犯後坦承犯行等一切情狀，量處如主文
    所示之刑，併諭知易科罰金之折算標準，以示懲儆。
據上論斷，應依刑事訴訟法第273條之1第1項、第299條第1項前
段，刑法第185條之3第1項第1款、第47條第1項、第41條第1項前
段，刑法施行法第1條之1第1項，判決如主文。
本案經檢察官楊凱婷提起公訴，檢察官王淑月到庭執行職務。
中　　華　　民　　國　　110 　年　　9 　　月　　24　　日
                  刑事第十三庭  法  官  洪瑞隆
以上正本證明與原本無異。
如不服本判決應於收受判決後20日內向本院提出上訴書狀，並應
敘述具體理由；其未敘述上訴理由者，應於上訴期間屆滿後20日
內向本院補提理由書（均須按他造當事人之人數附繕本）「切勿
逕送上級法院」。
                                書記官  許家齡
中　　華　　民　　國　　110 　年　　9 　　月　　24　　日
附錄論罪科刑法條
【刑法第185條之3】
駕駛動力交通工具而有下列情形之一者，處2 年以下有期徒刑，
得併科20萬元以下罰金：
一、吐氣所含酒精濃度達每公升零點二五毫克或血液中酒精濃度
    達百分之零點零五以上。
二、有前款以外之其他情事足認服用酒類或其他相類之物，致不
    能安全駕駛。
三、服用毒品、麻醉藥品或其他相類之物，致不能安全駕駛。
因而致人於死者，處3年以上10年以下有期徒刑；致重傷者，處1
年以上7年以下有期徒刑。
曾犯本條或陸海空軍刑法第54條之罪，經有罪判決確定或經緩起
訴處分確定，於5年內再犯第1項之罪因而致人於死者，處無期徒
刑或5年以上有期徒刑；致重傷者，處3年以上10年以下有期徒刑
。
【刑法施行法第1條之1】
中華民國94年1月7日刑法修正施行後，刑法分則編所定罰金之貨
幣單位為新臺幣。
94年1月7日刑法修正時，刑法分則編未修正之條文定有罰金者，
自94年1月7日刑法修正施行後，就其所定數額提高為30倍。但72
年6 月26日至94年1月7日新增或修正之條文，就其所定數額提高
為3倍。